【裁判字號】    92,台上,3770
【裁判日期】    920710
【裁判案由】    強盜等罪
【裁判全文】
最高法院刑事判決                              九十二年度台上字第三七七○號
    上  訴  人  甲○○
                        （現在台灣台南監獄台南分監執行中）
右上訴人因強盜等罪案件，不服台灣高等法院台南分院中華民國九十二年四月二十三
日第二審判決（九十二年度上訴字第一五三號，起訴案號：台灣台南地方法院檢察署
九十一年度偵字第一七一一、二四三一、二五○六號），提起上訴，本院判決如左：
    主  文
上訴駁回。
    理  由
按刑事訴訟法第三百七十七條規定，上訴於第三審法院，非以判決違背法令為理由，
不得為之。是提起第三審上訴，應以原判決違背法令為理由，係屬法定要件。如果上
訴理由狀並未依據卷內訴訟資料，具體指摘原判決不適用何種法則或如何適用不當，
或所指摘原判決違法情事，顯與法律規定得為第三審上訴理由之違法情形，不相適合
時，均應認其上訴為違背法律上之程式，予以駁回。本件上訴人甲○○上訴意旨略稱
：(一)依原判決事實之認定及理由之記載，上訴人所犯常業強盜、常業搶奪、常業詐欺
等三罪，均符合自首之要件，但主文僅就常業強盜部分減輕其刑。(二)原審應更新審判
程序而未更新，違反刑事訴訟法第三百七十九條第九款規定云云。
惟查：(一)原判決撤銷第一審關於常業強盜、常業詐欺部分之判決，改判論處上訴人意
圖為自己不法之所有，以強暴、脅迫至使不能抗拒，而使他人交付其物為常業；又意
圖為自己不法之所有，以詐術使人將本人之物交付為常業（均累犯）罪刑；另維持第
一審論處上訴人意圖為自己不法之所有，而搶奪他人之動產為常業（累犯）罪刑之判
決，駁回上訴人此部分在第二審之上訴，已敘明所憑之證據及認定之理由。又原審依
據承辦警察鍾化鳳之證述，認為上訴人所犯常業強盜、常業搶奪、常業詐欺三罪，均
符合自首之要件，爰依刑法第六十二條規定，就上開三罪均減輕其刑（常業強盜、常
業詐欺部分於撤銷改判時減輕，常業搶奪部分則維持第一審依自首減輕），已於事實
欄明白認定，並於理由內詳為說明（見原判決第四面事實二、第十面理由一(五)之、
第十二面第八至九行、第十四面第十六至十七行）。上訴意旨任意指稱，原判決僅就
常業強盜部分減輕云云，並非依據卷內資料執為指摘。(二)刑事訴訟法第三百七十九條
第九款所規定，依本法應更新審判而未更新者，其判決當然違背法令。係指審判期日
參與審判之法官有更異；或審判非一次期日所能終結，下次開庭因事故間隔至十五日
以上，而未依同法第二百九十二條、第二百九十三條規定更新審判程序者而言。本件
原審定於九十二年四月九日審判，參與審判之審判長法官鄭文肅及法官王浦傑、陳珍
如始終出庭，並無更異，且一次期日即辯論終結，有審判筆錄可查，自不發生更新審
判程序之問題。上訴意旨任意指稱，原審未更新審判程序，違反刑事訴訟法第三百七
十九條第九款規定云云，亦非依據卷內資料執為指摘。上訴意旨徒憑己見，任意指摘
，顯與法律規定得為第三審上訴理由之違法情形，不相適合。其上訴違背法律上之程
式，應予駁回。
據上論結，應依刑事訴訟法第三百九十五條前段，判決如主文。
中      華      民      國    九十二    年      七      月      十      日
                              最高法院刑事第十一庭
                                  審判長法官  呂  潮  澤
                                        法官  白  文  漳
                                        法官  陳  世  雄
                                        法官  孫  增  同
                                        法官  林  開  任
      右正本證明與原本無異
                                              書  記  官
中      華      民      國    九十二    年      七      月     十五     日
                                                                      ：


司法院資訊處製作；財團法人民間司法改革基金會備份。
